# 带有分配前置条件的股利分配方案，在条件未完成时是否进行账务处理？

提问人：yyangllei 时间：2013-07-29 14:19:27
某公司股东会决议对上年度的未分配利润进行分配，但加有一限制性分配前置条件---在当年度销售额达到xxxx元以上。现正处于年度中间，销售额没有达到前置条件。请问：公司是否需要进行账务处理（计入应付股利）？

回答人：chenyiwei
个人意见是：在销售收入达到该指标之前，不确认相应的负债，仅作为承诺事项予以披露。 主要考虑是：负债的定义和确认条件强调“现时义务”的存在，从而未来该款项支付与否并不是企业所能够控制的。但在本案例中：（ 1 ）该条件是由股东会在利润分配决议中设置的，而股东会是公司的内部权力机构，即该条件的设置是公司的自主行为；（ 2 ）未来年度销售业绩能否达到目标，也是企业管理层和治理层在相当大程度上能够控制的，理论上说企业管理层和治理层完全可以为了避免该项股利支付而调整经营策略，使销售收入达不到预定的标准。尽管这种情况在实务中不大可能出现，但一个可以由公司控制的事项很难说会构成一项现时义务（IAS 32.25）。因此，由于在业绩条件实现之前该项现时义务并不存在，所以不符合负债确认的条件。